臺灣高等法院臺南分院民事判決　九十年度上字第一○一號　ｅ
　　　上　訴　人　　乙　○　○.
　　　兼訴訟代理人　甲　○　○.
　　　被　上訴人　　華南商業銀行股份有限公司
　　　法定代理人　　簡　弘　道.
右當事人間請求給付借款事件，上訴人對於中華民國九十年一月三十一日台灣台南地
方法院第一審判決（八十七年度重訴字第一二二號）提起上訴，本院判決如左：
　　　主　　　文
上訴駁回。
第二審訴訟費用由上訴人負擔。
原判決所命給付部分，如被上訴人聲請供擔保為假執行時，上訴人如於假執行程序實
施前，以新台幣陸佰參拾萬元供擔保後，得免假執行。
　　　事　　　實
甲、上訴人方面：
一、聲明：求為判決：(一)原判決關於命上訴人連帶給付被上訴人超過新台幣（下同）
    二百三十五萬元本息、假執行部分廢棄。(二)右廢棄部分被上訴人在第一審之訴駁
　　回。(三)如受不利判決，願供擔保請准宣告免予假執行。
二、陳述：除與原判決記載相同者，茲引用之外，補稱：
  (一)上訴人只承認向被上訴人貸款金額為二百三十五萬元，詎料建商、代書、及被上
    訴人之銀行行員勾結，偽造文書而辦理超額貸款，其超過二百三十五萬元部分均
    為不實之超額貸款。
  (二)被上訴人說本件貸款係八十五年十月二十二日為放款日，然上訴人係八十六年四
    月份才收到銀行之催繳信函，才知道已經放款，並不知道八十五年十一、十二月
    份之利息，是何人所繳？亦不知道已經四個月沒繳息。之後係因銀行人員經常語
    帶恐嚇催促之下，而上訴人之先生係顧慮「信用」之情況下，始於五月份繳納。
    請被上訴人提出繳款紀錄。
  (三)上訴人係與先生一起到銀行辦理的，在當時銀行行員確實告訴我們，這只是做鑑
    價手續，只要填一些基本資料，等總行批准後，再告訴上訴人可貸款之額度，而
　　貸款金額部分則是留下空白。（參見銀行員吳國明之調查筆錄）。再者，所有上
　　訴人在銀行的貸款資料都以和其他貸款戶混在一起，其填表日期、徵信日期、均
　　與集體貸款日期一樣。但實際上八十五年九月二十三日或九月十七日，當時我們
　　與銀行行員根本未曾謀面，上訴人是在八十五年十月親自到銀行，可調銀行之錄
　　影紀錄證明。
  (四)本件係銀行、建商、代書早有詐騙之預謀，而上訴人與建商又是朋友，所以才會
    沒有防備，沒有經驗之情況下受騙。如果我們親自去銀行當時，銀行行員若直接
    告訴我們，今天你們是來對保，可貸多少錢，自然上訴人會依正常手續、自己填
    寫貸款金額，就不會有額度留下空白，而讓超貸之情事發生。而銀行與客戶間的
    權利義務關係為何？消費者的權利又為何？銀行以惡意錯誤的訊息，設下陷阱，
    誘使無預警之消費者上當，認由非法情事發生，甚至協助偽造公文書，故檢察官
    已對銀行行員吳國明提出上訴。
  (五)上訴人所欲貸款之金額為二百三十五萬元，但是銀行沒有依正常個人放款手續，
    通知借款人，如貸款金額多少？放款日期何時？何時開始繳利息等。銀行放款時
    未通知借款人，而銀行代理律師陳述：銀行貸款作業必須由貸款人提供資料，經
    銀行審核，並至現場鑑估後，才能決定是否放款及放款金額等語。但另一借款人
    甲○○係親自到銀行辦理對保。
三、證據：援用第一審所提證據。
乙、被上訴人方面：
一、聲明：求為判決：駁回上訴。
二、陳述：除與原判決記載相同者，茲引用之外，補稱：
  (一)上訴人買受系爭房屋及基地之初，即與建商方楚源約定土地及房屋總價款之七成
    （土地部分四百五十一萬元、房屋部分一百九十三萬元，合計六百四十四萬元）
    向金融機關貸款，由建商取得貸款以代價款之給付。代辦貸款委託書內，上訴人
    承認貸款為應繳款項之一部分應屬建商所有，上訴人委託並授權建商代填貸款金
    額。代辦貸款委託書記載上訴人委託建商代辦提供金融機關設定抵押權手續，並
    同意提供印鑑證明、委託書、戶籍謄本、私人印鑑章等一切所需文件。且買賣合
    約書原本交付被上訴人收受，上訴人已對於被上訴人表示授權建商代辦抵押款事
    項及其範圍。
  (二)上訴人為向被上訴人辦理抵押貸款，及對被上訴人銀行申請有存款帳戶之開戶並
　　置存有印鑑卡。而開戶申請書及印鑑卡均由上訴人甲○○親筆簽名。印鑑卡亦記
　　載：「本戶向銀行所為一切往來之印鑑以右列印鑑為憑」。申請表之申請人及連
　　帶保證人分別由上訴人親筆簽名蓋章。上訴人申請貸款之金額為六百八十萬元，
　　嗣被上訴人核貸六百四十四萬元，亦在其申請金額範圍之內。
　(三)上訴人甲○○之貸款六百四十四萬元，於八十五年十月廿二日即轉入其帳戶，甲
　　○○取款六百四十四萬元，取款條上之印章與印鑑卡相符。
  (四)上訴人已攤還十期本金及利息（自八十五年十一月二十二日起至八十六年十二月
　　一日），足證伊充分認識並同意本件貸款，包括同意「貸款金額原本就是六百四
　　十四萬元」。苟如其上訴狀爭執之「承認僅要申貸金額貳佰參拾伍萬元。其餘之
　　貸放款係為不實之超額貸款」，則豈有上訴人願繳「以六百四十四萬元」計數攤
　　還之本息之理？
　(五)八十五年十月二十二各貸款戶帳戶，包括上訴人之六百四十四萬元。分別存入各
　　貸款帳戶，再由各貸款戶簽立取款條，由其帳戶轉入方源楚帳戶。方源楚取得六
　　十四百零五萬元價款後，八十五年十月廿二日當日之支付情形如左：
    (1)償還系爭土地之第一順位抵押權人台南市第五信用合作社五千零七十五萬五百
      四十元。
    (2)償還系爭土地之第二順位抵押權人張森安七百二十七萬元。
    (3)轉帳五十一萬元至被上訴人銀行永康分行活期存款戶莊欽智。
    (4)匯款八十萬零三十元至大眾銀行永康分行莊美貞帳戶。
    (5)方源楚自己提領三十萬二十八百四十四元。
    (6)方源楚自己提領三百零六萬元。
    (7)匯款七十萬元至土地銀行東台南分行林添福帳戶。
    (8)匯款三十萬元至高雄第一銀行灣內分行莊春裕帳戶。
    (9)八十五年十月二十三日方源楚自己提領三十五萬元。
    由前述建商方源楚使用款項之情形以觀：上訴人貸款所得金額大部分用於償還上
    訴人所購土地之原抵押債務金額、用以塗銷原之土地抵押權。上訴人買受之土地
　　之抵押權人，僅由被上訴人替原先之抵押權人即台南市第五信用合作社及張森安
　　而已。上訴人只要按期攤還被上訴人之貸款，最後即可取得完全之所有權。
　(六)本件係建商銷售集合住宅，客戶委託建商向金融機關辦理貸款，即以借得之金額
　　充作房屋價款。上訴人甲○○亦僅係整批貸款戶之一戶。名人世家集合住宅共建
　　十三戶，其中一戶王彩莉由第一銀行承作貸款，其餘十二戶由建商方源楚持客戶
    簽訂之房屋及買賣合約書，代辦貸款委託書與被上訴人接洽貸款，經被上訴人同
    意後，於八十五年九月二十三日在名人世家招待所辦理對保，設立存款帳戶及印
    鑑卡等手續，建商委託之代書則辦理抵押權設定所需文件，貸款戶曾振旺當場言
    明不貸款，故曾振旺部分未辦對保、亦未貸放，實際貸款者共十一戶。上述貸款
    戶中，除上訴人外，僅有邱桂美、胡文宗及葉顏滿等人否認借款而涉訟。然各件
    訴訟，迄目前為止，各審法院均判決被上訴人勝訴。
　(七)建商方源楚曾交付被上訴人名人世家各戶之土地及房屋買賣合約書及代辦貸款委
　　託書。上訴人部分之土地及房屋買賣合約書上付款辦法明細表第廿五項及第廿七
　　項暨代辦貸款委託書第一條第二款，均記載土地總價六百四十四萬元、銀行貸款
　　四百五十一萬元，右房屋總價二百七十六萬元、銀行貸款一百九十三萬元，土地
　　及房屋合計貸款六百四十四萬元（即總價之七成），被上訴人貸與上訴人之金額
　　與買賣合約書相同，並未違背上訴人之本意。
  (八)上訴人自認消費借貸契約之簽名係其親筆所簽，但爭執貸款金額非其填寫。然查
　　，「借據內印章及作抵押房契既均屬真正，雖由他人代為立據而除有確切反證外
　　，自應推定為本人授權行為」，最高法院著有三十七年上字第八八一六號判例。
　　又「上訴人等既已蓋妥印章之空白本票交與某甲，授權其代填金額以辦理借款手
　　續，則縱使曾限制其填寫金額一萬元，但此等代理權之限制，上訴人未據舉證證
　　明，為被上訴人所明知或因過失而不知其事實，依民法第一百零七條之規定，自
　　無從對抗善意之被上訴人，從而某甲逾越權限，多填票面金額為六萬八千元，雖
　　經刑事法院判處罪刑在案，亦屬對上訴人應否負侵權行為損害賠償責任之別一法
　　律問題，上訴人自不得執是而免除其發票人應負票款之責任」，同院亦著有五十
　　二年台上字第三五二九號判例可按。上訴人與方源楚簽訂代辦貸款委託書，授權
　　貸款金額為六百四十四萬元（土地及房屋），貸款為價款之一部，歸方某所
　　有，委託其全權代辦設定抵押權等一切手續，授權代領全部借款六百四十四萬
　　元（明確指明代領金額）所貸金額委託由方某填寫，授權方某直接領取貸款
　　，該委託書第一條第二項第三項及第二條記載至明，上訴人既授權方源楚貸借六
　　百四十四萬元，並授權其填寫貸款金額，直接領款，則消費者貸款契約、取款條
　　等上之金額縱非上訴人親筆填寫，亦應負授權人之責任。原第一審法院八十六年
　　重訴字第二三一號、台灣高等法院台南分院八十七年重上字第三十八號判決等等
　　，均同此見解。
  (九)土地及房屋買賣合約書、代辦貸款委託書、存款帳戶設立資料表、印鑑卡，以及
    消費者貸款契約（借據）均由上訴人簽名蓋章，取款條印章亦與上訴人留存之印
    鑑卡相符，被上訴人信其為真，而依其申請金額核貸。苟上訴人於貸放妥畢之事
　　後翻異，不承認有系爭金額之貸放借款，則似有與方源楚共同利用代辦貸款委託
　　書等文件向被上訴人詐取該上訴人所謂之「超額貸款」之嫌。
  (十)上訴人甲○○告訴方源楚詐欺一案，於八十六年六月六日在調查局訊問時甲○○
    供述：「：：新市鄉○○路二六人巷十二弄七號地上三層地下一層透天厝一棟給
　　我，並獲得我的同意以該棟房屋向華南銀行永康分行抵押貸款六百四十四萬元，
　　且於八十五年九月一十五日辦理登記過戶：：」，「前述房屋向華南銀行永康分
　　行貸款六百四十四萬元一事我完全知情並同意貸款，我亦同至銀行對保」，「方
　　源楚係我配偶之姐夫」云云。由上述自供，足以證明上訴人完全同意向被上訴人
　　借款六百四十四萬元，並同意提供向建商所購房屋作為向被上訴人貸款六百四十
　　四萬元之擔保，設定抵押權。又訴外人陳勝賢告訴甲○○詐欺案，上訴人甲○○
    在偵查中供述：「：：我去找陳某（陳勝賢）問清楚，跟陳某說房子你在使用，
    貸款部分你要負責，後來陳某同意繳了一個月之貸款，之後我繼續繳」（參照台
    南地檢署八十六年偵字第一０九四九號偵查卷卅三頁內載），甲○○訴請陳勝賢
    排除侵害之起訴狀中，亦自述「系爭房屋於八十五年九月辦理過戶，十月辦貸款
    ，但因房子尚未完工交屋，貸款則由建商繳納」（同上偵查卷十九頁）。由上訴
    人在調查局及被訴詐欺案中之供認，均足證明上訴人對於六百四十四萬元之貸款
    完全知情而且同意，並曾依約繳納利息。
　(十一)本件係先有房地產之買賣，而後辦理銀行貸款。於上訴人與方源楚之間，先訂立
　　土地及房屋買賣契約及代辦貸款委託書，然後由方源楚同被上訴人接洽貸款，故
　　土地及房屋買賣合約書訂約當時，即已合意銀行貸款為各戶房地買賣總價之七成
　　，亦即六百四十四萬元。被上訴人接受貸款之申請，相信買賣雙方當事人所訂立
　　買賣合約及代辦貸款所記載之買賣金額與貸款成數以及貸款所得金額處理之約定
　　，而准貸與上訴人六百四十四萬元，被上訴人實屬善意之第三人，無論上訴人與
　　方源楚間有何瓜葛，係其雙方間之內部關係，與被上訴人無關，亦不得以之對抗
　　被上訴人，其理甚明。
　(十二)方源楚於八十七年十一月十八日在原審法院證述：「貸款由王則中（黃則中之誤
　　）接洽辦理，貸款提款也是黃則中與銀行辦理」云云，完全諉過於代書黃則中，
　　應與事實不符。按，苟方某未與上訴人共同簽訂土地及房屋買賣合約書及代辦貸
　　款委託書，黃則中何能代其辦理貸款手續？上訴人如未設立帳戶，辦理對保，並
　　在取款憑證上蓋章，貸款金額又何能「撥入上訴人帳戶，再轉入方某帳戶」？本
　　件貸款係於八十五年十月廿二日放款，方某於當日取得轉帳金額後，除償還其抵
　　押債務（系爭土地之原抵押權人）台南市第五信用合作社五千零七十五萬五百四
　　十元及張森安七百二十七萬元外，另轉帳及還款與其他債權人莊欽智、莊美貞、
　　林添福、莊春裕等人，方源楚苟「不知貸款及提款之事，完全委由黃則中處理」
　　，則方某又何能知悉銀行放款，且於當日自銀行提款或轉帳與人？足徵方某供證
　　全非事實，殊不足採。
　(十三)上訴人否認之事實並在原審主張取款條非其簽章。惟上訴人甲○○在被上訴人銀
　　行新設存款帳戶，設置印鑑卡並辦理對保。上訴人甲○○、乙○○分別為歲府企
　　業有限公司之會計及董事長，社會經驗豐富，如未貸款亦不可能在取款條上蓋用
　　印鑑，並交付印鑑證明書或國民身分證等資料辦理抵押權設定登記，是其抗辯殊
　　無理由。況印鑑卡上之簽名及蓋章，上訴人業已承認真正，印鑑卡註明「本戶向
　　貴行所為一切往來之印鑑以右列印鑑為憑」。良以銀行營業對象為一般大眾與機
　　關公司行號，交易對象眾多，且交易頻繁，銀行無法一一核對交易或往來對象之
　　真正身分，故往來交易均以設置之印鑑為憑。被上訴人於八十五年十月廿二日將
　　貸款六百四十四萬元轉帳入上訴人甲○○帳戶，嗣後上訴人以在被上訴人設置之
　　印鑑填具取款條領取上述款項，其法律上之效果與上訴人本人親來領款無異。從
　　而兩造成立之借貸關係即非上訴人所得部分否認。
三、證據：除援用第一審所提證據外，補提附表一件為證。
丙、本院依職權向最高法院調閱本院八十八年度上訴字第一０五四號方源楚偽造文書
    偵審案卷。
　    理      由
一、被上訴人主張：上訴人甲○○邀同上訴人乙○○為連帶保證人，於八十五年十月
    廿二日與伊訂立貸款契約，向其借款六百四十四萬元，約定期限二十年，自八十
    五年十月二十二日起至一０五年十月二十二日止，按月於每月二十二日平均攤還
    本息，利息按年息百分之八．九七五計算，若有逾期返還本金或利息時，視同全
    部債務均已到期，利息自約定繳息日起，逾期在六個月以內，按上開利率百分之
    十，逾期超過六個月部分，按上開利率百分之二十計付違約金，前開債務，上訴
    人甲○○於八十六年八月二十一日以後即未攤還本息，屢經催討，拒不繳還，依
    約全部債務均已到期，爰依消費借貸及連帶保證之法律關係，求為判決命上訴人
    連帶給付被上訴人六百三十三萬九千九百四十八元，及自八十六年八月二十二日
    起至清償日止，按年息百分之八‧九七五計算之利息，並自八十六年九月二十三
    日起至八十七年三月二十二日止，按上開利率百分之十，自八十七年三月二十三
    日起至清償日止，按上開利率百分之二十計算之違約金等語。
二、上訴人則以：伊只向被上訴人貸款二百三十五萬元，超過部分係房屋之建商、代
　　書、及被上訴人之銀行行員勾結所生，上訴人僅於土地、房屋買賣契約書、代辦
　　貸款委託書、貸款申請書上簽名並填寫個人基本資料，金額欄並未填載，伊未授
　　權建商領款、代刻印章，被上訴人所屬行員吳國明表示須俟鑑價報告並徵信確定
　　可貸款之額度後，再通知其填寫貸款金額，借據上之金額未經貸款人同意，乃銀
　　行行員自行蓋上金額，超貸予建商，申請書及調查表、借款契約書、印鑑卡上日
　　期、開戶之日期均為事後填寫，貸款撥放給何人，上訴人並不知情，伊未沒收到
　　貸款，取款條不是上訴人甲○○之簽名蓋章，系爭借貸契約係定型化契約，顯對
　　消費者不公平，伊等因恐信用破產，不得已連續繳七期貸款，但右開房屋確係被
　　建商及代書偷賣，已無力支付利息等語，資為抗辯。
三、被上訴人主張，上訴人甲○○邀同上訴人乙○○為連帶保證人，於八十五年十月
    廿二日與伊訂立貸款契約，向其借款六百四十四萬元，約定期限二十年，自八十
    五年十月二十二日起至一０五年十月二十二日止，按月於每月二十二日平均攤還
    本息，利息按年息百分之八．九七五計算，若有逾期返還本金或利息時，視同全
    部債務均已到期，利息自約定繳息日起，逾期在六個月以內，按上開利率百分之
    十，逾期超過六個月部分，按上開利率百分之二十計付違約金，前開債務，上訴
    人甲○○於八十六年八月二十一日以後即未攤還本息，屢經催討，拒不繳還之事
    實，業據其提出房屋預定買賣合約書及土地預定買賣合約書附代辦貸款委託書、
    消費者貸款契約、貸款本息攤還表、上訴人甲○○存款帳戶開戶申請書及印鑑卡
    、華南商業銀行消費者貸款申請及調查表、華南商業銀行轉帳收入傳票及華南商
    業銀行存摺類存款取款憑條各一份（參見原審卷(一)七二至一四一頁，原審八十七
    年度促字第七七三八號卷）為證，上訴人亦不否認上開房屋預定買賣合約書及土
    地預定買賣合約書附代辦貸款委託書、切結書、代刻印章委託書、消費者貸款契
    約、華南商業銀行消費者貸款申請及調查表、開戶申請書上之簽名、蓋章均為伊
    二人所為（參見原審卷(一)第四五頁背面、第一九三頁）。惟以上開情詞置辯，是
    本件應審究者，乃上訴人是否須對系爭借款全部負清償之責？抑或僅就二百三十
　　五萬元本息違約金部分負責？
四、經查：
　(一)按私文書經本人或其代理人簽名、蓋章者，推定為真正，民事訴訟法第三百五十
　　八條定有明文。又借據內印章及作抵押房契既均屬真正，雖由他人代為立據而除
　　有確切反證外，自應推定為本人授權行為，最高法院著有三十七年上字第八八一
　　判例可資參照。上訴人既自認上開消費者貸款契約、代辦貸款委託書、貸款申請
　　書上簽名係其所書寫，是上開契約書，在上訴人未提出反證前，即因經上訴人簽
　　名、蓋章而推定為真正，同時推定為其本人之授權行為。上訴人雖抗辯伊簽名於
　　系爭借據委託書申請書時，金額欄係空白，伊僅授權訴外人方源楚貸款二百三十
　　五萬元云云，惟查：「上訴人等既已蓋妥印章之空白本票交與某甲，授權其代填
　　金額以辦理借款手續，則縱使曾限制其填寫金額一萬元，但此等代理權之限制，
　　上訴人未據舉證證明，為被上訴人所明知或因過失而不知其事實，依民法第一百
　　零七條之規定，自無從對抗善意之被上訴人，從而某甲逾越權限，多填票面金額
　　為六萬八千元，雖經刑事法院判處罪刑在案，亦屬對上訴人應否負侵權行為損害
　　賠償責任之別一法律問題，上訴人自不得執是而免除其發票人應負票款之責任」
　　，最高法院著有五十二年台上字第三五二九號判例。上訴人既已先在空白借據上
　　簽名，又與方源楚簽訂代辦貸款委託書，授權方源楚代辦借款事項，則依上開判
　　例意旨，縱令其限制方源楚借款二百三十五萬元，但其仍須証明此項限制為被上
　　訴人所明知或可得而知，始能對抗被上訴人，查：
  　(1)依上訴人所不爭執之其與方源楚訂立之預定土地買賣合約書及附代辦貸款委託
    　書第一條約定：甲方（即上訴人甲○○）承認本項貸款為應繳款項之一部分應
    　屬乙方所有，並同意委託乙方全權辦前開甲方所購不動產提供設定抵押權以資
    　貸款等一切手續，並願出具一切因本項貸款所需之文件如公司行號與私人印鑑
    　章營業執照影本、保證人、營業稅單、印鑑證明、委託書、借款委託書、戶籍
    　謄本等貸款銀行規定文件並蓋妥各項書類文件交予乙方，委託並授權乙方代領
　　　全部借款新台幣肆佰伍拾壹萬元整，．．而向銀行所貸款之金額委託由乙方填
　　　寫。第二條約定：乙方（即訴外人方源楚）直接領取本項貨款．．；代刻印章
　　　委託書約定：立委託書人（即上訴人甲○○）特委託方源楚代刻本人及銀行對
　　　保人印章乙枚，委受託人保管負責，專供辦理土地過戶及房屋產權登記及代辦
　　　貸款之用。（原審卷第一一三頁以下）。
    (2)上訴人甲○○於刑事案件調查時自承：「八十五年八月間前述房屋順利興建完
      成、出售，方源楚依約分配位於新市鄉○○路二六八巷十二弄七號地上三層、
      地下一層透天厝一棟給我，並獲得我的同意，以該棟房屋向華南銀行永康分行
      抵押貸款六百四十四萬元」等語（見原審卷一百五十頁所附筆錄影本），參以
      上訴人自承，本件係方源楚以房屋抵償伊應分配之利潤在先，簽訂買賣契約在
      後（原審卷二，第一五五頁），再依其與方源楚所簽立之承諾書明白記載：「
      茲因乙○○先生於八十四年五月，投資正實建設公司新台幣貳佰萬元整，興建
      新市名人世家別墅，雙方言明利潤為壹佰萬元。但因本公司資金週轉不靈，改
      分配房屋乙棟，做為擔保。雙方同意以陸佰伍拾萬元為承買價，其他不足之金
      額將配合銀行辦理貸款。但應扣除投資額及應得利潤」等語，顯見上訴人於與
      方源楚簽立買賣契約時，早知貸款金額為二百三十五萬元，乃其不於兩造間所
      成立之貸款契約書、及與方源楚簽立之買賣契約書上寫明貸款金額，致生被超
      額填寫之風險，顯與情理有違，綜上所述，上訴人甲○○既不能証明被上訴人
      明知或可得而知其有限制方源楚代借款項之金額，按諸上開判例，即應負授權
      人之責任。
    (3)雖上訴人又主張銀行沒有依正常個人放款手續，放款時未通知借款人，如貸款
      金額多少？放款日期何時？何時開始繳利息等亦未通知，又銀行行員與建商、
      代書勾結，偽造文書而辦理超額貸款等語，然被上訴人已依貸款契約約定，將
　　　貸款撥入上訴人甲○○在被上訴人永康分行活期儲蓄存款帳戶第三六六三－四
　　　號帳戶，且被上訴人亦已撥款，業據被上訴人提出轉帳收入傳票為憑，是其給
　　　付義務已盡。而其放款時未通知借款人等情形，並不足以證明被上訴人明知上
　　　訴人與訴外人方源楚間代理貸款權有二百三十五萬元之限制，而銀行行員吳國
　　　明至今仍未被判刑，上訴人指銀行行員偽造文書部分，僅屬個人臆測之詞，仍
　　　不足以證明被上訴人明知或過失不知代理權限制之事實，從而，上訴人未對於
　　　被上訴人有何明知或因過失而不知其代理權之限制之事實，舉證以實其說，自
　　　不得以其對代理權之限制對抗善意之被上訴人，是上訴人甲○○仍應負授權人
　　　之責。
  　(4)上訴人復主張：伊並未收到貸款，貸款撥放給何人，上訴人並不知情，取款條
      不是上訴人甲○○之簽名云云，經查：上訴人與方源楚所訂立之買賣合約書及
      貸款委託書已約定：由方源楚代刻印章代辦貸款、領取貸款，已見前述，是縱
      使貸款非由上訴人領取，係由方源楚領取，依約仍對上訴人生效，上訴人右揭
      辯解，自難憑採。
  　(5)上訴人又主張：依其與方源楚簽立之代辦貸款委託書約定，銀行應負責將放款
　　　金額、放款日期通知伊，且被上訴人申請貸款之買賣合約上之日期記載有問題
    　，銀行承辦人員均未發覺，未盡審核之責，且圖利建商，借款契約無效，惟兩
　　　造之消費者貸款契約約定，被上訴人之義務為將貸款撥入上訴人甲○○在被上
　　　訴人永康分行活期儲蓄存款帳戶第三六六三－四號帳戶，而被上訴人已依約撥
　　　款，有被上訴人提出之轉帳收入傳票為憑，其契約義務已完成。上訴人甲○○
　　　與方源楚所簽代辦貸款契約間縱令有上開約定，被上訴人既非該契約當事人自
　　　不受該約定之拘束，上訴人此部分抗辯，要難憑採。
  (二)末查兩造之借貸契約固屬定型化契約，惟並非所有之定型化契約均屬無效，仍應
    斟酌其約款是否對消費者顯失公平，查借款人向銀行貸款金額若干，係借款當事
    人依個人情況自行決定，銀行核准貸款金額係依借款當事人之申請，考量其償債
　　能力、擔保品價值後決定，當無發生銀行強迫借款人超過其需求貸款之情事，一
　　旦借貸契約成立後，即應依契約約定履行，是就此部分而言，尚無上訴人主張違
　　反誠信原則或顯失公平之情形，上訴人辯稱：被上訴人以定型化契約來主張，對
　　消費者顯失公平，違反誠信原則云云，顯非可採。
五、綜上所述，上訴人右開辯解，均無可採，系爭兩造間消費者貸款契約有效成立，
　　上訴人甲○○既為本件借款契約之借款人，依約即應償付欠款。而上訴人乙○○
　　既為上訴人甲○○之連帶保證人，依法即應對上訴人甲○○之右揭債務負連帶清
　　償責任。從而，被上訴人依消費借貸及連帶保證之法律關係，請求上訴人連帶給
　　付借款六百三十三萬九千九百四十八元，及自八十六年八月二十一日起至清償日
　　止，按年息百分之八點九七五計算之利息，並自八十六年九月二十三日起至八十
　　七年三月二十一日止，按上開利率百分之十，自八十七年三月二十三日起至清償
　　日止，按上開利率百分之二十計算之違約金，為有理由，應予准許。是則原審判
　　命上訴人如數給付，於法並無不合。上訴意旨指摘原判決不當，求予廢棄改判，
　　為無理由，應予駁回其上訴。又上訴人聲明願供擔保請求宣告免假行，核無不合
　　，爰酌定相當擔保金額准許之。
六、據上論結，本件上訴為無理由，依民事訴訟法第四百四十九條第一項、第七十八
    條、第八十五條第一項前段，第四百六十三條、第三百九十二條，判決如主文。
中　　　華　　　民　　　國　　九十一　　年　　　三　　　月　　　十九　　日
　　　　　　　　　　　　　　　　　　臺灣高等法院臺南分院民事第一庭
~B1審判長法官　王　　惠　　一
~B2　　　法官　張　　世　　展
~B3　　　法官　吳　　上　　康
右為正本係照原本作成。
如對本判決上訴，須於判決送達後二十日內向本院提出上訴狀，未表明上訴理由者，
應於上訴後二十日內向本院提出理由書。
中　　　華　　　民　　　國　　九十一　　年　　　三　　　月　　　廿一　　日
　　　　　　　　　　　　　　　　　　　　法院書記官　易　　慧　　玲
